臺灣高等法院刑事判決
　　上　訴　人　臺灣士林地方法院檢察署檢察官
　　上　訴　人
　　即　被　告　甲○○
上列上訴人因詐欺案件，不服臺灣士林地方法院91年度易字第75
8號，中華民國93年10月29 日第一審判決（起訴案號：臺灣士林
地方法院檢察署91年度偵字第6096號），提起上訴，本院判決如
下：
    主  文
原判決撤銷。
甲○○連續意圖為自己不法之所有，以詐術使人將本人之物交付
，累犯，處有期徒刑捌月。
    事  實
一、甲○○曾有詐欺、妨害自由、脫逃、偽造文書、誣告、妨害
    名譽等前科紀錄，於89年間，因犯詐欺案件，經台灣高等法
    院台南分院判決處有期徒刑2年確定，於民國90年7月18日縮
    刑期滿執行完畢，猶不知悔改。其鑒於國內有眾多年長女性
    無配偶，心理上渴望老伴共渡晚年，苟善加結交，應可自渠
    等身上詐取財物，因而萌生為自己不法所有之意圖，並基於
    概括之犯意，先於九十年八月三日在中國時報刊登「徵老伴
    限女４５凡有熱心真誠願共渡晚年0000000000」
    之廣告，因而結識乙○○，甲○○明知其本名並非「張維安
    」，竟以「張維安」名義，與乙○○進一步交往，嗣經取得
    曹女信任後，其明知係以收購國內廠商庫存成衣整理包裝後
    轉售至越南圖利為業，其本人在越南僅作成衣代工分類，並
    未設有工廠，竟向乙○○誆稱其在越南設有工廠，經商需款
    周轉，以及向乙○○訛稱二人結婚所花費不貲等詞，致使乙
    ○○不疑有詐，而自90年8月14日起至同年11月13 日止，連
    續分6 次，將金錢借予甲○○，前後共計交付新台幣（下同
    ）74萬9千8百元、美金4萬6千8百50元，另交付鑽石戒指1枚
    予甲○○，甲○○詐得上述財物後，即藉故避不見面。嗣經
    乙○○循線查覺甲○○係冒用「張維安」名義，向甲○○催
    討欠款亦無結果，始知受騙。
二、案經乙○○訴由台北縣政府警察局汐止分局報請台灣士林地
    方法院檢察署檢察官偵查起訴。
    理  由
一、右揭事實，業據被告甲○○於原審及本院審理時坦承不諱（
    見原審91年11月26日訊問筆錄、92年1月7日訊問筆錄、92年
    5月7日、93年9月15日準備程序筆錄、審判筆錄，本院94年1
    月20日審判筆錄），經核與告訴人乙○○所指述之情節相符
    ，並有報紙廣告乙則、借據一紙、書信乙封附卷可稽，故被
    告詐欺犯行事證明確，堪以認定。另被告未曾向告訴人騙稱
    其為張氏維安企業社負責人一節，已據告訴人供述在卷（詳
    見原審91年11月26日訊問筆錄），起訴書犯罪事實欄認被告
    「假冒張氏維安企業社負責人張維安」名義行詐云云，核與
    事實不合，併予敘明。
二、查被告明知其本名並非「張維安」，竟以「張維安」名義，
    與告訴人結交，其在越南並無工廠，僅作成衣代工分類竟向
    告訴人誆稱其在越南設有工廠，經商需款周轉，並佯稱二人
    結婚所花費不貲等語，而向告訴人借款，致告訴人陷於錯誤
    ，而陸續交付被告款項，核被告所為，係犯刑法第339條第1
    項之詐欺取財罪。其先後多次犯行，時間緊密，所犯構成要
    件相同，顯係基於概括犯意而為之，為連續犯，應依刑法第
    56條規定以一罪論，並加重其刑。又被告曾因犯詐欺案件，
    經台灣高等法院台南分院判決處有期徒刑2年確定，於90 年
    7月18 日縮刑期滿執行完畢，有本院被告全國前案紀錄表及
    台灣高等法院檢察署刑案紀錄檢覆表各乙件附卷可稽，其於
    5 年之內，再犯本件有期徒刑以上之罪，為累犯，應依刑法
    第47條之規定遞加重其刑。
三、原審認被告罪證明確，予以論罪科刑，固非無見，惟查被告
    固於90年8月3日在中國時報刊登「徵老伴限女４５凡有熱心
    真誠願共渡晚年0000000000」之廣告，然其並未
    以「張維安」名義刊登廣告，有告訴人所提出之報紙廣告影
    本一份在卷可按。原判決認被告係以「張維安」名義刊登廣
    告，容有未洽。被告提起上訴，固無理由，惟因原判決既有
    未洽，自屬無可維持，被告曾有詐欺、妨害自由、脫逃、偽
    造文書、誣告、妨害名譽等前科紀錄，其素行不良，且被告
    前因犯詐欺案件，經台灣高等法院台南分院判決處有期徒刑
    2年確定，甫於90年7月18日縮刑期滿執行完畢，即於隔月再
    犯本件詐欺取財罪，有本院被告全國前案紀錄表在卷可憑，
    足見其不具悔意，處刑自不宜寬縱，檢察官據告訴人之請提
    起上訴，認被告惡性重大，原審量刑過輕，其上訴有理由，
    爰由本院將原判決撤銷改判，並審酌被告利用告訴人之信任
    ，詐取前述財物，以及其犯罪之手段、次數、品行、智識程
    度、詐欺所得財物，犯罪後之態度，於原審審理期間，只償
    還告訴人欠款共40萬元，並未能全部清償債務等一切情狀，
    量處有期徒刑8月，以示懲儆。
據上論斷，應依刑事訴訟法第369第1項前段、第364條，第299條
第1項前段，刑法第56條、第339第1項、第47 條，罰金罰鍰提高
標準條例第1條前段，判決如主文。
本案經檢察官洪泰文到庭執行職務。
中　　華　　民　　國　　94　　年　　2 　　月　　3 　　日
                  刑事第十庭審判長法  官  陳正雄
                                  法  官  許宗和
                                  法  官  許錦印
以上正本證明與原本無異。
不得上訴。
                                  書記官  楊妙恩
中　　華　　民　　國　　94　　年　　2 　　月　　3 　　日
附錄本案論罪科刑法條全文：
刑法第339條第1項：
意圖為自己或第三人不法之所有，以詐術使人將本人或第三人之
物交付者，處五年以下有期徒刑、拘役或科或併科一千元以下罰
金。
